---
title: "R games 期末報告"
output: html_document
---
組名:二二四all pass團

組員:陳奕璁、孫薇淇、鍾育晴

# McDonald Menu Calories Analysis

動機背景：在一個幾乎人人脫離不了麥當勞的時代，隨口問要吃什麼？「麥當勞？」好啊走阿，就是這麼容易接觸的食物，大家在吃下的同時有理解其中的熱量有多少嗎？於是我們決定進行分析

#麥當勞餐點之熱量(卡洛里)分析
1.緒論
動機背景：
    在一個幾乎人人脫離不了麥當勞的時代，隨口問要吃什麼？「麥當勞？」好啊走阿，就是這麼容易接觸的食物，大家在吃下的同時有理解其中的熱量有多少嗎？於是我們決定進行分析

問題:
    對各項產品進行分析，從重量/卡洛里/脂肪含量/膽固醇含量/每日所需攝取量百分比等…去比較，並分成早餐及非早餐部分

結果簡述: 炸物熱量較高是可預期的,結果也確實如此,有意外的是有些餐點熱量比想像中的高

2.結果
資料介紹
Exploratory Data Analysis/ Analysis
Code
Results/What we have found(結果我們發現)
結論與討論
Results recap
Answers to the Questions
Discussion (Limitation and future studies)


```{r setup, include=FALSE}
 knitr::opts_chunk$set(echo = FALSE, warning = FALSE, fig.width = 7, fig.height = 7)
```
```{r}
library(ggplot2)
```

Reading the Menu
```{r}
mydata <- read.csv("menu.csv")
```
Getting to Know the Data 
```{r}
dim(mydata)
str(mydata)
```

## Analysing Breakfast Menu
```{r}
ggplot(subset(mydata,Category=="Breakfast"), aes(reorder(Item,Calories),Calories,fill=Calories)) + geom_bar(stat = "identity" , fill="#FF9999") + theme(legend.position = "none")+ggtitle("Breakfast Vs Calories") + xlab("Item") + ylab("Calories") + coord_flip()
```

## Analysing Beef & Pork Menu
```{r}
ggplot(subset(mydata,Category=="Beef & Pork"), aes(reorder(Item,Calories),Calories,fill=Calories)) + geom_bar(stat = "identity", fill="#99FF99")  + theme(legend.position = "none")+ggtitle("Beef & Pork Menu Vs Calories") + xlab("Item") + ylab("Calories")  + coord_flip()
```

## Analysing Chicken & Fish Menu
```{r}
ggplot(subset(mydata,Category=="Chicken & Fish"), aes(reorder(Item,Calories),Calories,fill=Calories)) + geom_bar(stat = "identity",fill="#E69F00")  + theme(legend.position = "none")+ggtitle("Chicken & Fish Menu Vs Calories") + xlab("Item") + ylab("Calories")  + coord_flip()
```


## Analysing Snacks & Sides Menu
```{r}
ggplot(subset(mydata,Category=="Snacks & Sides"), aes(reorder(Item,Calories),Calories,fill=Calories)) + geom_bar(stat = "identity",fill="#0066CC")  + theme(legend.position = "none")+ggtitle("Snacks & Sides Menu Vs Calories") + xlab("Item") + ylab("Calories")  + coord_flip()
```

## Analysing Desserts Menu
```{r}
ggplot(subset(mydata,Category=="Desserts"), aes(reorder(Item,Calories),Calories,fill=Calories)) + geom_bar(stat = "identity",fill="#CC3333")  + theme(legend.position = "none")+ggtitle("Desserts Menu Vs Calories") + xlab("Item") + ylab("Calories")  + coord_flip()
```

## Analysing Beverages Menu
```{r}
ggplot(subset(mydata,Category=="Beverages"), aes(reorder(Item,Calories),Calories,fill=Calories)) + geom_bar(stat = "identity",fill="#9966FF")  + theme(legend.position = "none")+ggtitle("Beverages Menu Vs Calories") + xlab("Item") + ylab("Calories")  + coord_flip()
```

## Analysing Coffee & Tea Menu (the top 20)
```{r}
Coffeeandtea<-subset(mydata,Category=="Coffee & Tea")
Coffeeandtea <- Coffeeandtea[order(-Coffeeandtea$Calories),]
Coffeeandtea<-Coffeeandtea[1:20,]
ggplot(Coffeeandtea, aes(reorder(Item,Calories),Calories,fill=Calories)) + geom_bar(stat = "identity",fill="#006633")  + theme(legend.position = "none")+ggtitle("Coffee & Tea Menu Vs Calories") + xlab("Item") + ylab("Calories")  + coord_flip()
```

## Analysing Smoothies & Shakes Menu
```{r}
library(gridExtra)
library(grid)

ggplot(subset(mydata,Category=="Smoothies & Shakes"), aes(reorder(Item,Calories),Calories,fill=Calories)) + geom_bar(stat = "identity")  + theme(legend.position = "none")+ggtitle("Smoothies & Shakes Menu Vs Calories") + xlab("Item") + ylab("Calories")  +  coord_flip()
```


## The lowest calorie combinatiob meal excluding Breakfast
```{r}
library(sqldf)
Mincal<-aggregate(mydata$Calories, by=list(mydata$Category), FUN=min)
colnames(Mincal)[1]<-"Category"
colnames(Mincal)[2]<-"Calories"
Mincalmenu<-sqldf("select a.Category,a.Item, a.Calories from mydata a, Mincal b where a.Category==b.Category and a.Calories==b.Calories" )
## The below table gives the minumum Calorie Item from Each Category
Mincalmenu
```

```{r}
mydata<-na.omit(mydata)
scaledmydata<- data.frame(scale(mydata[c(4:24)]))
mydata1<-cbind(mydata[1:3],scaledmydata)
```

```{r}
library(corrplot)
M <- cor(scaledmydata)
cex.before <- par("cex")
par(cex = 0.7)
corrplot(M, insig = "blank", method = "square",  tl.cex = .75)
par(cex = cex.before)
```

```{r}
#Smooth density estimate (faceted) - calories by category
options(repr.plot.height=4, repr.plot.width=6)
library(ggthemes)
ggplot(mydata, aes(x = Calories)) + 
  geom_density(fill="lightblue") +
  facet_wrap( ~ Category) +
  geom_vline(aes(xintercept = median(Calories)), linetype = 2) +
  theme_pander(base_size=8)
```



# 3.結論與討論 我們發現在麥當勞Chicken McNuggets最高， 最令人意外的是經典大早餐加鬆餅熱量是第二高的， 我們很訝異，一直以為漢堡類才會是第二。 如果在麥當勞點餐怕熱量的話，建議你點: 沙拉或是水果 如果你很愛麥當勞的話，建議你： 久久吃一次，就不要管熱量，開心吃比較重要~


#參考資料
https://www.kaggle.com/jesyfax/mc-donald-menu-analysis/notebook

https://www.kaggle.com/lukaszpiwek/mcdonald-s-menu-exploratory-data-analysis